臺灣高等法院高雄分院刑事判決　　　　96年度上訴字第1886號
上　訴　人　臺灣高雄地方法院檢察署檢察官
上　訴　人
即　被　告　甲○○○
　　　　　　 　　　　（現另案
上列上訴人因被告違反毒品危害防制條例案件，不服臺灣高雄地
方法院96年度訴字第1449號中華民國96年6 月26日第一審判決（
起訴案號：臺灣高雄地方法院檢察署96年度毒偵字第2107、2342
號），提起上訴，本院判決如下：
    主  文
原判決撤銷。
甲○○○施用第一級毒品，累犯，處有期徒刑柒月，減為有期徒
刑參月又拾伍日，如易科罰金以新台幣壹仟元折算壹日，扣案之
針筒貳支、美娜水壹瓶，均沒收；又施用第一級毒品，累犯，處
有期徒刑柒月，減為有期徒刑參月又拾伍日，如易科罰金以新台
幣壹仟元折算壹日，扣案殘留海洛因之針筒壹支，沒收銷燬之，
針筒貳支，均沒收；應執行有期徒刑陸月，如易科罰金以新台幣
壹仟元折算壹日，扣案殘留海洛因之針筒壹支，沒收銷燬之，針
筒肆支、美娜水壹瓶，均沒收。
    事  實
一、甲○○○於民國（以下同）90年間，曾因施用毒品，經台灣
    高雄地方法院裁定送觀察、勒戒後，因無繼續施用毒品傾向
    ，於90年8 月27日，經台灣高雄地方法院檢察署檢察官以90
    年度毒偵字第3732號為不起訴處分確定，又於92年間再犯施
    用毒品，經台灣高雄地方法院裁定送觀察、勒戒後，認有繼
    續施用毒品傾向，經裁定送強制戒治及起訴，其強制戒治於
    93 年1月9 日，因法律變更予釋放；起訴部分則經臺灣高雄
    地方法院判處有期徒刑6 月確定，於93年3 月9 日執行完畢
    ，猶不知悔改，明知毒品海洛因係經政府公告，列為毒品危
    害防制條例第2 條第2 項第1 款所定之第一級毒品，未經許
    可不得擅自持有、施用，竟基於施用第一級毒品海洛因之犯
    意，於96年1 月6 日上午某時許，在高雄縣大寮鄉○○村○
    ○路506 號之住處，以海洛因摻水用針筒注射之方式，施用
    毒品海洛因1 次，嗣於96年1 月7 日9 時5 分許，在高雄縣
    大寮鄉○○路、大明街口，因口袋持有注射針筒2 支、美娜
    水1 瓶為警發覺可疑，經其同意採其尿液而查獲，並扣得其
    所有預備供施打用之注射針筒2 支、美娜水1 瓶；又於96年
    2 月6 日上午11時，在高雄縣大寮鄉○○村○○路506 號住
    處，再以海洛因摻水用針筒注射體內之方式，又施用第一級
    毒品海洛因1 次，嗣於96年2 月6 日下午1 時許，在前開住
    處，又為警查獲，並扣得曾供施打用之注射針筒1 支、預備
    供施打用之注射針筒2 支、美娜水1 瓶等物（另有甲基安非
    他命吸食器、分裝吸管、甲基安非他命吸食器等物另案偵辦
    ）。
二、案經高雄政府縣警察局林園分局、高雄市政府警察局新興分
    局移送台灣高雄地方法院檢察署檢察官偵查起訴。
    理  由
一、上揭施用第一級毒品海洛因之事實，業据被告甲○○○於原
    審及本院審理時坦承不諱，又被告甲○○○2 次為警查獲所
    採尿液經送以酵素免疫分析法初驗，再以氣相層析質譜儀法
    確認結果，呈嗎啡陽性反應，此有台灣檢驗科技股份有限公
    司96年1 月24日編號KＺ000000000000號濫用藥物尿液檢驗報
    告暨代號與真實姓名對照表，及高雄市立凱旋醫院96年3 月
    1 日編號Ａ000000 00 號濫用藥物尿液檢驗報告2.尿液送驗
    登記代碼對照表附卷可稽。又扣案注射針筒其中1 支經送鑑
    驗結果，殘留有海洛因成分，有高雄醫學大學附設中和紀念
    醫院96年5 月8 日檢驗報告在卷可憑，並有針筒5 支、美娜
    水1 瓶扣案可資佐証，足徵被告甲○○○施用毒品海洛因之
    自白核與事實相符，堪予採信。又被告甲○○○於90年間，
    曾因施用毒品，經台灣高雄地方法院裁定送觀察、勒戒後，
    因無繼續施用毒品傾向，於90年8 月27日，經台灣高雄地方
    法院檢察署檢察官以90年度毒偵字第3732號為不起訴處分確
    定，又於92年間再犯施用毒品，經台灣高雄地方法院裁定送
    觀察、勒戒後，認有繼續施用毒品傾向，經裁定送強制戒治
    及起訴，其強制戒治於93年1 月9 日，因法律變更予釋放，
    起訴部分則經臺灣高雄地方法院判處有期徒刑6 月確定，於
    93年3月9日執行完畢之事實，此有臺灣高等法院被告前案紀
    錄表附卷可憑，顯見被告前曾犯施用毒品，經觀察勒戒執行
    完畢及判刑釋放後之5 年內，再犯本件施用第一級毒品之行
    為，事證明確，其犯行已堪認定。
二、核被告甲○○○2 次施用毒品海洛因所為，係各犯毒品危害
    防制條例第10條第1 項之施用第一級毒品罪。被告甲○○○
    持有海洛因之低度行為為其施用海洛因之高度行為所吸收，
    不另論罪。又被告甲○○○2 次施用毒品海洛因被查獲，為
    2 罪，應分論併罰。被告甲○○○於92年間再犯施用毒品，
    經經臺灣高雄地方法院判處有期徒刑6 月確定，於93年3 月
    9 日執行完畢，此有臺灣高等法院被告前案紀錄表附卷可稽
    ，其於有期徒刑執行完畢後，5 年內故意再犯本件有期徒刑
    以上之罪，為累犯，應依刑法第47條第1 項規定加重其刑。
三、原審予以論科，固非無見，惟查被告甲○○○所犯施用毒品
    罪之日期，在中華民國96年4 月24日以前，其所犯之施用毒
    品罪合於減刑條件，原審未及依中華民國96年罪犯減刑條例
    規定予以減刑，尚有未洽，檢察官及被告甲○○○上訴謂被
    告甲○○○另有於：96年1 月15日凌晨3 時許往前回溯24小
    時內某時、96年3 月5 日12時許、96年3 月26日凌晨5 時許
    、96年4 月9 日上午8 時許，在高雄縣大寮鄉等地，4 次施
    用第一級毒品海洛因部分併案審判，惟依最高法院96年8 月
    21日刑事庭會議決議，係採一件一罪一罰，此有該決議文可
    稽，其請求併案審判雖無理由，惟原判決既有可議自應予撤
    銷改判。審酌被告甲○○○前因施用毒品案件，經送觀察、
    勒戒、強制戒治完畢後，仍不愛惜機會戒除毒癮，再為本件
    多次施用毒品犯行，顯見其不知悔改，自制力不佳，惟念其
    犯後坦承犯行，及其施用毒品係戕害自己之身心健康，並未
    危害他人，犯後坦承認錯態度尚佳等一切情狀，爰仍依原判
    分別量處有期徒刑7 月、7 月。又被告甲○○○施用毒品犯
    罪時間，在中華民國96年4 月24日以前，所犯施用毒品罪，
    均合於減刑條件，應依中華民國96年罪犯減刑條例規定減刑
    為各有期徒刑3 月又15日，並定其應執行刑為有期徒刑6 月
    ，並諭知如易科罰金以新台幣1 千元折算1 日。扣案之針筒
    1 支，經送驗後均呈海洛因陽性反應，有上開高雄醫學大學
    附設中和紀念醫院檢驗報告在卷可稽，因與毒品在物理上皆
    難以析離，爰依毒品危害防制條例第18條第1 項前段之規定
    宣告沒收銷燬之；又其餘扣案之針筒4 支及美娜水1 瓶，為
    被告甲○○○所有供施用第一級毒品海洛因所用之物，業據
    被告甲○○○供陳無訛，應依刑法第38條第1 項第2 款之規
    定宣告沒收。
四、檢察官另移送併辦之被告甲○○○又於：96年1 月15日凌晨
    3 時許往前回溯24小時內某時、96年3 月5 日12時許、96年
    3 月26日凌晨5 時許、96年4 月9 日上午8 時許，在高雄縣
    大寮鄉等地，4 次施用第一級毒品海洛因部分，因最高法院
    96年8 月21日刑事庭會議決議，係採一件一罪一罰，已如前
    述，是前述併辦部分，難認有集合犯之實質上一罪關係，不
    予併案審理，此併辦部分應退由檢察官另為適法之處理，附
    此敘明。
據上論結，應依刑事訴訟法第369 條第1 項前段、第364 條、第
299 條第1 項前段，毒品危害防制條例第10條第1 項、第18條第
1 項前段，刑法第11條、第51條第5 款、第41條第1 項前段、38
條第1 項第2 款，中華民國96年罪犯減刑條例第2 條第1 項第3
款、第7 條第1 項、第2 項、第10條第1 項，判決如主文。
本案經檢察官許月雲到庭執行職務。
中　　華　　民　　國　　96　　年　　10　　月　　22　　日
                　　　刑事第六庭  審判長法  官  王憲義
                             　　    　 法  官  邱永貴
                             　    　　 法  官  張盛喜
以上正本證明與原本無異。
如不服本判決應於收受本判決後10日內向本院提出上訴書狀，其
未敘述上訴理由者，並得於提起上訴後10日內向本院補提理由書
狀（均須按他造當事人之人數附繕本）「切勿逕送上級法院」。
中　　華　　民　　國　　96　　年　　10　　月　　22　　日
                         　　　         書記官  林明威
附錄本件判決論罪科刑法條：
毒品危害防制條例第10條第1項
施用第一級毒品者，處 6 月以上 5 年以下有期徒刑。
